臺灣宜蘭地方法院刑事判決　　　　　　　100年度易字第785號
公　訴　人　臺灣宜蘭地方法院檢察署檢察官
被　　　告　劉建華
上列被告因竊盜案件，經檢察官提起公訴（99年度偵字第5118號）
，被告於本院準備程序進行中，就被訴事實為有罪之陳述，經本
院告知簡式審判程序意旨，並聽取當事人之意見後，本院裁定依
簡式審判程序審理，判決如下：
    主  文
劉建華攜帶兇器、毀壞門扇竊盜，處有期徒刑伍月，如易科罰金
，以新台幣壹仟元折算壹日。
    事  實
一、劉建華因缺錢花用，竟意圖為自己不法所有，於民國99年7
    月3 日下午2 、3 時許，攜帶客觀上足供兇器使用足對人之
    生命、身體、安全構成威脅而具有危險性之螺絲起子1 支（
    未扣案），破壞張文榮位在宜蘭縣蘇澳鎮○○路○ 段51號住
    處附著於紗門、鋁門上之鎖頭並打開大門後，侵入該住宅內
    ，竊取電腦主機、螢幕各1 台及美金45元、新台幣200 元後
    逃逸（侵入住宅部分未據告訴），劉建華於警方未查知本件
    竊盜犯行前，於99年10月1 日主動向花蓮縣政府警察局花蓮
    分局偵查隊員警供出其於上開時間、地點竊取上開財物，並
    於事後接受裁判，警方始因此查悉。
二、案經張文榮訴由宜蘭縣政府警察局蘇澳分局報請台灣宜蘭地
    方法院檢察署檢察官偵查起訴。
    理  由
一、本件被告劉建華所犯係死刑、無期徒刑或最輕本刑為3 年以
    上有期徒刑以外之罪，亦非屬臺灣高等法院管轄第一審之案
    件，其於準備程序中就被訴事實為有罪之陳述，經本院告知
    簡式審判程序之旨，並聽取當事人意見後，經本院裁定進行
    簡式審判程序，合先敘明。
二、上揭事實，業據被告於警詢、檢察官訊問及本院準備程序、
    審理時均自白不諱，核與證人張文榮於警詢及檢察官訊問之
    證述相符，足認被告前揭自白核與事實相符，可以採信。綜
    上，本案事證明確，被告上揭犯行洵堪認定，應予依法論科
    。
三、按被告行為後，刑法第321 條於100 年1 月26日修正公布，
    100 年1 月28日施行，修正前刑法第321 條原規定：「犯竊
    盜罪而有左列情形之一者，處六月以上、五年以下有期徒刑
    ：一、於夜間侵入住宅或有人居住之建築物、船鑑或隱匿其
    內而犯之者。二、毀越門扇、牆垣或其他安全設備而犯之者
    。三、攜帶兇器而犯之者。四、結夥三人以上而犯之者。五
    、乘火災、水災或其他災害之際而犯之者。六、在車站或埠
    頭而犯之者。前項之未遂犯罰之」。而修正後刑法第321 條
    則規定：「犯竊盜罪而有下列情形之一者，處六月以上、五
    年以下有期徒刑，得併科新臺幣十萬元以下罰金：一、侵入
    住宅或有人居住之建築物、船艦或隱匿其內而犯之者。二、
    毀越門扇、牆垣或其他安全設備而犯之者。三、攜帶兇器而
    犯之者。四、結夥三人以上而犯之者。五、乘火災、水災或
    其他災害之際而犯之者。六、在車站、埠頭、航空站或其他
    供水、陸、空公眾運輸之舟、車、航空機內而犯之者。前項
    之未遂犯罰之」。此次修正不僅於第321 條第1 項第1 款、
    第6 款之構成要件有所變動，本條之法定刑亦加重為得併科
    罰金新臺幣10萬元以下罰金。本件被告所為犯行，因第321
    條第1 項第2 款、第3 款構成要件未變動，是不論新、舊法
    ，均構成第321 條第1 項第3 款、第4 款之加重竊盜罪，惟
    比較修正前、後之第321 條加重竊盜罪之法定刑，以修正前
    之規定較有利於被告，是依刑法第2 條第1 項規定，本件應
    適用修正前刑法第321 條第1 項第3 款規定。
四、按原判決事實欄所謂「撬開三道鐵門上之鎖頭」，究係附加
    於鐵門上之「掛鎖」，抑係鑲在鐵門上之鎖，如係前者，其
    鎖固屬安全設備；若係後者，該鎖即構成門之一部，加以毀
    壞，則應認係毀壞門扇（最高法院85年度台上字第5433號判
    決意旨參照）。依卷附照片所示，被害人張文榮住處應係鑲
    在門上之鎖，該鎖即構成門之一部，故被告所為應屬毀壞門
    扇。又按被告用以竊盜所用之螺絲起子，為金屬製，質地堅
    硬，為公眾週知之事，若持以行兇，依一般社會觀念，自足
    以使人之身體、生命產生危險，堪認為兇器。核被告所為，
    係犯修正前刑法第321 條第1 項第2 、3 款之攜帶兇器、毀
    壞門扇竊盜罪。被告就上揭犯行，係在職司偵查權限之司法
    警察得悉犯罪嫌疑人前，主動供出其為下手實行犯罪之人乙
    節，除經被告陳明在卷外，並有本院辦理刑事案件電話紀錄
    查詢表1 份附卷可佐，被告於事後接受裁判，合於刑法第62
    條之自首要件，爰依法減輕其刑。爰審酌被告正值青壯，竟
    不思努力以正當勞力謀生，恣意竊取他人財物，危害社會治
    安非輕，原不宜寬縱，惟念被告自首犯行，且於偵查及本院
    審理時均坦承犯行，犯後態度尚佳等一切情狀，公訴人對被
    告具體求處有期徒刑8 月，雖非無據，惟本院以上開理由，
    認公訴人之求刑稍嫌過重，爰量處如主文所示之刑，並諭知
    易科罰金之折算標準，以示懲儆。至被告行竊所用之螺絲起
    子1 支，被告業已丟棄而滅失，業據被告於本院審理中供述
    明確，爰不併為沒收之宣告。
據上論斷，應依刑事訴訟法第273 條之1 第1 項、第299 條第1
項前段，修正前刑法第321 條第1 項第2 款、第3 款，刑法第2
條第1 項前段、第62條、第41條第1項前段，判決如主文。
本案經檢察官陳錦雯到庭執行職務。
中    華    民    國   100    年    12    月    28    日
                  刑事第二庭  法  官  張淑華
以上正本證明與原本無異。
如不服本判決應於收受本判決後10日內向本院提出上訴書狀，並
應敘述具體理由。若未敘述理由者，應於上訴期間屆滿後20日內
向本院補提理由書狀(均須按他造當事人之人數附繕本)。
                              書記官  葉書毓
中    華    民    國   100    年    12    月    28    日
附錄本案論罪科刑法條全文
中華民國刑法(94.02.02)第321條（加重竊盜罪）
犯竊盜罪而有左列情形之一者，處6月以上、5年以下有期徒刑：
一  於夜間侵入住宅或有人居住之建築物、船艦或隱匿其內而犯
    之者。
二  毀越門扇、牆垣或其他安全設備而犯之者。
三  攜帶兇器而犯之者。
四  結夥三人以上而犯之者。
五  乘火災、水災或其他災害之際而犯之者。
六  在車站或埠頭而犯之者。
前項之未遂犯罰之。